【裁判字號】    91,訴,2930
【裁判日期】    920124
【裁判案由】    違反著作權法
【裁判全文】
臺灣臺中地方法院刑事判決                        九十一年度訴字第二九三號
    公  訴  人  臺灣臺中地方法院檢察署檢察官
    被      告  甲○○  女  三.
右列被告因違反著作權法案件，經檢察官提起公訴（九十一年度偵字第二二三一０號
），本院判決如左：
    主  文
甲○○連續擅自以出租之方法侵害他人之著作財產權，處有期徒刑陸月，如易科罰金
，以參佰元折算壹日。扣案如附表所示之影音光碟片共參拾貳片，均沒收。
    事  實
一、甲○○係位於臺中市北屯區○○○路八號「電影城影音光碟中心」之負責人，以
    出租影音光碟片為業。其明知如附表所示片名「魔蠍大帝」等影片（詳如附表所
    示），均係如附表所示中藝國際影視股份有限公司（下稱中藝公司）等影音發行
    公司授權得利影視股份有限公司（下稱得利公司）重製、出租、銷售及發行而享
    有視聽著作權之著作物，未經得利公司之同意或授權，不得擅自出租，竟基於擅
    自以出租之方法侵害他人之著作財產權之概括犯意，於民國九十一年十月初某日
    ，在臺中市之逢甲夜市購入如附表所示片名之盜版影音光碟片，其後旋即在其經
    營之前揭租售店內，連續以每部盜版影片光碟片租借三日為新台幣（下同）二十
    元之價格出租予不特定人觀賞，先後已出租近百次而侵害得利公司之視聽著作財
    產權。嗣於同年十一月十四日下午五時五十五分許，為警在上址查獲，並扣得上
    開擅自出租而侵害著作財產權之盜版影音光碟片共三十二片。
二、案經著作權人得利公司訴由臺中市警察局第三分局報請臺灣臺中地方法院檢察署
    檢察官偵查起訴。
    理  由
一、右揭事實，業據被告甲○○迭次於警詢、偵查及本院審理時供承不諱，且據著作
    權人得利公司之告訴代理人乙○○於警詢中指述稽詳，並有授權合約書、合約書
    、執照同意書、行政院新聞局錄影節目審查合格證明書、經濟部公司執照、營利
    事業登記證及蒐證報告附卷可稽，復有如附表所示之影音光碟片扣案可證，足見
    被告上開自白，核與事實相符。至被告辯稱其乃以經營正版影音光碟片之租售為
    業，迄至同年十月初，始因部分客戶需要而開始出租前揭盜版光碟片，其並未恃
    此維生等語，既有載明每片出租代價一百元之正版影片出租紀錄單、影片名冊及
    照片附卷可稽，則依被告經營之上開租售店仍有一萬多部正版影音光碟片得以租
    予客戶觀覽，其每出租前揭盜版影音光碟片三日僅可賺取二十元之代價，而出租
    一個多月僅賺取約二千餘元等情觀之，自堪認被告仍以出租正版影音光碟片為主
    ，且尚難據此違法出租之所得營生，而無成立刑法上所謂反覆以同種類行為為目
    的之社會活動之職業性犯罪而言之常業犯之餘地，亦即被告辯稱其非屬常業犯等
    語，應堪予採信。本案事證明確，被告之犯行，洵堪認定。
二、被告明知如附表所示「魔蠍大帝」等影音光碟片係得利公司享有著作權之視聽著
    作物，未經得利公司之同意或授權，不得擅自出租，猶擅自出租該購得之重製物
    而侵害得利公司之著作財產權，核其所為，係犯著作權法第九十二條之擅自以出
    租之方法侵害他人之著作財產權罪。公訴意旨認被告上開所為，應依違反著作權
    法第九十四條、第九十三條第三款侵害他人著作權之常業犯處斷，尚有未洽，惟
    起訴事實相同，爰依法變更起訴法條，併予敘明。被告先後多次出租侵害他人著
    作權之盜版物之行為，時間緊接，所犯構成要件復相同，顯係基於概括犯意為之
    ，應依刑法第五十六條連續犯規定論以一罪，並加重其刑。爰審酌被告犯罪動機
    、目的、行為手段、其先後多次出租盜版影音著作物，嚴重破壞我國保護智慧財
    產權之國際形象及對他人智慧財產權之尊重，及尚未與告訴人得利公司達成民事
    和解，又犯罪後坦承犯行等一切情狀，量處如主文所示之刑，並諭知易科罰金之
    折算標準。扣案如附表所示之影音光碟片共三十二片，均係被告所有，且供犯罪
    所用之物，業據被告供承在卷，應依刑法第三十八條第一項第二款之規定宣告沒
    收。至扣案之出租紀錄單一紙及影片名冊一本，均係被告所有，固據被告供承在
    卷；然被告於本院審理時既陳稱該出租紀錄單及影片名冊，均係其記載正版影片
    出租之紀錄資料等語在卷，且復查無其他積極證據足認前揭扣案物確係供被告上
    開犯罪所用者，是不另為沒收之諭知，附此敘明。
據上論斷，應依刑事訴訟法第二百九十九條第一項前段、第三百條，著作權法第九十
二條，刑法第十一條前段、第五十六條、第四十一條第一項前段、第三十八條第一項
第二款，罰金罰鍰提高標準條例第二條，判決如主文。
中      華      民      國      九十二    年      一    月    二十四    日
                                臺灣臺中地方法院刑事第二庭
                                        法  官  許  惠  瑜
右正本證明與原本無異。
如不服本判決，應於收受送達後十日內向本院提出上訴書狀（須附繕本），上訴於臺
灣高等法院臺中分院。
                                        書記官
中      華      民      國      九十二    年      一    月    二十四    日
附表：
編號  盜版光碟片          數量            影音發行公司
一    梅爾吉勃遜勇士們    五套（共十片）  中藝國際影視股份有限公司
二    魔蠍大帝            三套（共六片）  美國環球影片股份有限公司
三    哈特戰爭            五套（共十片）  美商二十世紀福斯股份有限公司
四    惡靈十三            二套（共四片）  得利影視股份有限公司
五    各懷鬼胎            一套（共二片）  中藝國際影視股份有限公司


司法院資訊處製作；財團法人民間司法改革基金會備份。
